【裁判字號】    99,訴,1252
【裁判日期】    990927
【裁判案由】    違反毒品危害防制條例
【裁判全文】
臺灣臺南地方法院刑事判決              99年度訴字第1252號
公  訴  人  臺灣臺南地方法院檢察署檢察官
被      告  甲○○
上列被告因違反毒品危害防制條例案件，經檢察官提起公訴（99
年度毒偵緝字第148號），被告於本院準備程序進行中，先就被
訴事實為有罪之陳述，經本院合議庭裁定由受命法官獨任進行簡
式審判程序，判決如下：
    主  文
甲○○施用第一級毒品，累犯，處有期徒刑拾月；又施用第二級
毒品，累犯，處有期徒刑柒月。應執行有期徒刑壹年貳月。
    事  實
一、甲○○前因違反毒品危害防制條例案件，經本院98年度簡字
    第486號判決，判處有期徒刑4月確定，甫於民國98年12月
    21日易科罰金執行完畢。
二、甲○○前於95年間，因施用毒品案件，經本院94年度毒聲字
    第528號裁定送觀察、勒戒，認有繼續施用毒品傾向，復經
    本院95年度毒聲字第399號裁定，令入戒治處所施以強制戒
    治，於96年6月9日經強制戒治期滿執行完畢釋放，並由台灣
    台南地方法院檢察署檢察官以96年度戒毒偵字第102號為不
    起訴處分確定。
三、甲○○猶未戒除毒癮，分別基於施用第一級毒品海洛因及第
    二級毒品甲基安非他命之犯意，先後為下列犯行：
（一）99年2月5日上午8、9時許，在台南市○○街友人住處，以
      注射方式施用第一級毒品海洛因1次。
（二）99年2月3日下午15時許，在台南市○○街友人住處，以燒
      烤方式施用第二級毒品甲基安非他命1次。
（三）嗣於99年2月5日上午10時40分許，經員警在台南縣永康市
      ○○○路350號前對甲○○盤查，並經其同意採尿送驗結
      果，呈現呈現可待因、嗎啡甲基安非他命等陽性反應而查
      知上情。
四、案經台南縣警察局永康分局報請台灣台南地方法院檢察署檢
    察官偵查起訴。
    理  由
壹、程序部分：
    本件被告甲○○於本院準備程序進行中，先就被訴事實為有
    罪之陳述，經告知被告簡式審判程序之旨，並經檢察官、被
    告之同意，而以簡式審判程序審理，有本院準備程序筆錄一
    份在卷可稽，依刑事訴訟法第273條之2、同法第159條第2項
    規定，本件不適用傳聞法則排除證據能力之規定，合先敘明
    。
貳、實體部分：
  一、訊據被告上開事實坦承不諱，並有台南縣警察局永康分局
      送驗尿液編號與真實姓名對照表編號名冊、長榮大學尿液
      檢驗確認報告各1件在卷可稽（見警卷第6-7頁）。又被告
      於事實三、（一）之施用第一級毒品海洛因時間，起訴書
      雖記載：「99年2月5日上午11時30分許採尿時回溯26小時
      之某時內」，然被告於本院供稱係：「99年2月5日上午8
      、9 時許」，並經公訴檢察官當庭更正（見本院卷第24頁
      ），附此敘明。
  二、按海洛因經注射入人體後，約百分之80於24小時內自尿中
      排出，一般而言，尿液中能否驗出嗎啡陽性反應與其投與
      量、投與途徑、採尿時間、個人體質及檢驗方法之靈敏度
      有關，國外曾有文獻報導注射六毫克之海洛因鹽酸鹽，其
      代謝物嗎啡之平均可檢出時限約為26小時，此經行政院衛
      生署藥物食品檢驗局於81年9月8日以（81）藥檢壹字第81
      14885號函述明此旨綦詳。再按安非他命經口服投與後約
      70%於24小時內自尿中排出，約90%於96小時內自尿中排出
      ，目前國內尿液中甲基安非他命之檢驗僅鑑定其是否呈陽
      性反應尚未定其含量，且甲基安非他命成分之檢出與其投
      與方式、投與量、個人體質、採尿時間與檢測儀器之精密
      度等諸多因素有關，僅憑尿液中呈安非他命陽性反應，並
      無法確實推算吸食時間距採集時間之長短，惟依上述資料
      推斷，最長可能不會超過4日，亦經行政院衛生署藥物食
      品檢驗局81年2月8日(81)藥檢壹字第001156號函述明綦詳
      。揆諸上開說明，被告為警查獲後，並經警採集尿液檢體
      送驗，則本於上開被告為警採集尿液檢體送驗結果，呈嗎
      啡及甲基安非他命陽性反應之確認報告，可徵被告於上開
      採集尿液檢體往前回溯之26、96小時內某時點，確有施用
      第一級毒品海洛因及第二級毒品安非他命之犯行，應堪認
      定。是被告上開自白，核與事實相符，應值採信。又被告
      有如事實欄所載觀察、勒戒、強制戒治之執行紀錄等情，
      亦有臺灣高等法院被告前案紀錄表在卷可參。本件事證明
      確，被告犯本件施用第一級毒品海洛因、第二級毒品安非
      他命之犯行，堪以認定。
  三、按海洛因及安非他命分屬毒品危害防制條例第2條第2項第
      1款、第2款所列之第一級、第二級毒品，故核被告所為，
      分別係犯毒品危害防制條例第10條第1項、第2項之施用第
      一級、第二級毒品罪。被告持有第一級、第二級毒品進而
      施用，其持有之低度行為應為施用之高度行為所吸收，不
      另論罪。被告所犯上開施用第一級毒品海洛因、第二級毒
      品安非他命罪，犯意各別，行為互殊，應予分論併罰。又
      被告有如事實欄所記載經執行有期徒刑完畢之犯罪前案紀
      錄，此有前開臺灣高等法院被告前案紀錄表在卷可按，其
      於受徒刑之執行完畢後，5年以內故意再犯本案有期徒刑
      以上之罪，為累犯，均應依刑法第47條第1項之規定，加
      重其刑。爰審酌被告前因施用毒品案件，經觀察、勒戒及
      強制戒治之治療程序後，猶不思戒絕革除惡習，仍為本案
      犯行，顯然其意志力甚為薄弱，迄未能戒除毒癮，惟兼衡
      被告施用毒品犯行，在性質上乃屬對自我身心健康之自戕
      行為，尚未嚴重破壞社會秩序、侵害他人權益，及犯後坦
      承犯行，尚有悔意，暨檢察官當庭求處如主文所示之刑等
      一切情狀，各量處如主文所示之刑，並定其應執行之刑。
據上論結，應依刑事訴訟法第273條之1第1項、第299條第1項前
段，毒品危害防制條例第10條第1項、第2項，刑法第11條前段、
第47條第1項、第51條第5款，判決如主文。
本案經檢察官乙○○到庭執行職務。
中    華    民    國    99    年    9     月    27    日
                  刑事第五庭  法  官  張銘晃
以上正本證明與原本無異。
如不服本判決應於收受本判決後10日內向本院提出上訴書狀，並
應敘述具體理由。其未敘述上訴理由者，應於上訴期間屆滿後20
日內向本院補提理由書狀（均須按他造當事人之人數附繕本）「
切勿逕送上級法院」。
                              書記官  鄭梅君
中    華    民    國    99    年    9     月    27    日
附錄本案論罪科刑法條全文
毒品危害防制條例第10條
施用第一級毒品者，處 6 月以上 5 年以下有期徒刑。
施用第二級毒品者，處 3 年以下有期徒刑。

司法院資訊處製作；財團法人民間司法改革基金會備份。
